# [ 求助 ] 请教陈版，子公司向母公司发行永续债

提问人：muyifengyang 时间：2023-08-05 15:25:38
背景信息：子公司向母公司拟发行永续债，年限是3+N，发行方可以无限期延续，本身条款都符合计入权益的条件。
问题如下： 1 、能否确认为权益工具，目前项目组认定为可以，尚在探讨中；
2 、查看您之前的回复，发行方一般分类为以公允价值计量且变动计入当期损益的金融资产，列报在其他非流动金融资产。如果满足非交易性条件的，也可以指定为其他权益工具投资。项目组初步认为应列示为其他权益工具投资，妥否；

回答人：chenyiwei
1 、子公司向母公司发行永续债，由于子公司自身的利润分配、减资等事项均由母公司主导决定，因此常规的递延付息条款、强制付息事件等条款在该情况下是没有意义的，尤其是当该子公司是母公司的全资子公司的情况下。此时“母公司”与“投资人”、“子公司”与“发行人”的身份重合，事实上导致永续债不能归类为子公司（发行方）的权益工具。对此问题在《计学精要 2021 》中有详细说明。
2 、在确保永续债符合在发行方报表中的“权益工具”定义的前提下，可以这样处理。但如前所述，子公司向母公司发行永续债，很可能并不满足这一条件。